# 通过基金架构持股联合营公司

提问人：胖保罗 时间：2019-06-28 17:28:45
陈版你好，
这边有个案例需要与你探讨一下，
假设有一个地产项目公司，A、B、C 三家公司签订协议通过将投资款投给基金公司通过基金公司代持项目公司股权，A、B、C 三家公司均持有 33.33%的股权, 法律形式上是基金公司持有项目公司的股权，实质上是 A、B、C三家公司持有项目的股权，并能共同控制项目公司的董事会。现请问针对于A、B、C三家公司的投资款项的账务处理，是做成长期应收款——基金公司还是做成长期股权投资——地产项目公司？

回答人：chenyiwei
个别报表层面还是做成 “其他非流动资产——对基金的投资”，但可以对其进行权益法核算，其对报表的影响与直接持有项目公司的 1/3 股权并对其具有共同控制的情形相同。

提问人：胖保罗 时间：2019-07-01 18:44:44
谢谢陈版，想问下合并层面要把它作成长期股权投资么？还是也采用其他非流动资产。

回答人：chenyiwei
也采用其他非流动资产。